【裁判字號】    99,交抗,95
【裁判日期】    990506
【裁判案由】    聲明異議
【裁判全文】
臺灣高等法院臺南分院交通事件裁定      99年度交抗字第95號
抗  告  人
即受處分人  甲○○
上列抗告人因聲明異議案件，不服臺灣臺南地方法院中華民國99
年3月19日裁定（99年度交聲字第174、231、232號）提起抗告，
本院裁定如下：
    主  文
抗告駁回。
    理  由
一、抗告意旨略以：原裁定認為抗告人即受處分人甲○○逾異議
    期限而予以駁回，惟查，該三件裁決書是否成立，均繫屬於
    交通部公路總局嘉義區監理所臺南監理站嘉監南字第裁00-0
    00000000號（抗告人誤載為00-00000000號）裁決書未送達
    抗告人，否則，抗告人僅扣駕照2個月，何來註銷駕照之嚴
    重後果？原裁定之期限計算方式，抗告人誠難甘服，為此請
    求撤銷原裁定，另為適當之裁定等語。
二、按受處分人，不服道路交通管理處罰條例第8條主管機關所
    為之處罰，得於接到裁決書之翌日起20日內，向管轄地方法
    院聲明異議；又依上開規定聲明異議之期間，自裁決送達之
    翌日起算，並得依法扣除在途期間；另交通法庭認聲明異議
    不合法律上之程式或其異議權已經喪失者，應以裁定駁回之
    ，道路交通管理處罰條例第87條第1項、道路交通案件處理
    辦法第12條、第18條前段分別定有明文。
三、經查：異議人就原處分機關99年1月13日所為之裁決處分【
    處分案號：嘉監南字第裁74-Z00000000號（即原審法院99
    年度交聲字第174號）、嘉監南字第裁74-Z00000000號（
    即原審法院99年度交聲字第231號）、嘉監南字第裁74-M0
    0000000號（即原審法院99年度交聲字第232號）】聲明異議
    ，惟上開裁決書均已於同日當場交付異議人收受在案，此有
    原處分機關之送達證書各1紙附於各卷可稽（見原審交聲174
    號卷第16頁、交聲231號、232號卷均第13頁），依前揭說明
    ，其送達程序自無違誤。又道路交通案件處理辦法第12條規
    定交通案件聲明異議之在途期間，當事人非居住於處罰機關
    所在之鄉、鎮、市（包括縣轄市、省轄市及院轄市），但居
    住於受理聲明異議案件法院之管轄區域者，依本標準第2條
    第1款中之「地方法院在途期間」欄所載日數，扣除在途期
    間，法院訴訟當事人在途期間標準第4條第1項第2款亦有明
    文，而異議人之住所地係在臺南縣仁德鄉，與處罰機關所在
    之臺南市，非同一縣、院轄市，惟係居住於原審法院之管轄
    區域，依前揭說明，得扣除之在途期間為2日。是自異議人
    於99年1月13日合法收受本件裁決書送達之翌日即99年1月14
    日起算，扣除在途期間2日，異議期間於99年2月4日屆滿，
    然異議人遲至99年2月12日始具狀提出聲明異議，有聲明異
    議狀上所蓋之原審法院收狀章戳附卷可憑，是本件異議人異
    議顯已逾越法定聲明異議不變期間，其聲明異議自不合法律
    上程式，且無從補正，核諸前揭說明，原審法院將異議人之
    異議均駁回，核無不合。
四、抗告人抗告意旨僅以：嘉監南字第00-00000000號裁決書未
    送達抗告人，致抗告人遭受註銷駕照之嚴重後果云云，然查
    本件受處分人係對於交通部公路總局嘉義區監理所臺南監理
    站民國99年1月13日所為之嘉監南字第裁74-Z00000000、74-
    Z00000000、74-M00000000號裁決處分聲明異議，惟已逾期
    向管轄地方法院聲明異議，自不合法律上程式，而應以裁定
    駁回，法院自無從就實體異議內容而為審查，又本件聲明異
    議既已逾期，則本院自已無從審酌上開交通部公路總局嘉義
    區監理所臺南監理站嘉監南字第裁00-000000000號裁決書是
    否合法送達抗告人，是抗告人抗告意旨據此指摘原裁定不當
    ，為無理由，應予駁回。
五、據上論斷，應依道路交通案件處理辦理辦法第26條，刑事訴
    訟法第412條，裁定如主文。
中    華    民    國    99    年    5     月    6     日
                  刑事第四庭    審判長法  官  吳志誠
                                      法  官  羅心芳
                                      法  官  吳森豐
以上正本證明與原本無異。
不得再抗告。
                                      書記官  岑  玢
中    華    民    國    99    年    5     月    6     日

司法院資訊處製作；財團法人民間司法改革基金會備份。
